臺灣高等法院高雄分院刑事判決　　　 100年度上易字第1213號
上　訴　人
即　被　告　馬興文
上列上訴人因竊盜案件，不服臺灣高雄地方法院100 年度審易字
第3037號中華民國100 年10月28日第一審判決（起訴案號：臺灣
高雄地方法院檢察署100 年度偵字第23429 號），提起上訴，本
院判決如下：
    主  文
上訴駁回。
    理  由
一、按不服地方法院之第一審判決而上訴者，應向管轄第二審之
    高等法院為之，上訴書狀應敘述具體理由，刑事訴訟法第36
    1 條第1 項、第2 項定有明文。而所謂不服第一審判決之具
    體理由，必係依據卷內既有訴訟資料或提出新事證，指摘或
    表明第一審判決有何採證認事、用法或量刑等足以影響判決
    本旨之不當或違法，而構成應予撤銷之具體事由，始克當之
    （例如：依憑證據法則具體指出所採證據何以不具證據能力
    ，或依憑卷證資料，明確指出所為證據證明力之判斷如何違
    背經驗、論理法則）；倘僅泛言原判決認定事實錯誤、違背
    法令、量刑失之過重或輕縱，而未依上揭意旨指出具體事由
    ，皆難謂係具體理由，俾與第二審上訴制度旨在請求第二審
    法院撤銷、變更第一審不當或違法之判決，以實現個案救濟
    之立法目的相契合，並節制濫行上訴。又第二審法院認為上
    訴書狀未敘述理由或上訴有刑事訴訟法第362 條前段之情形
    者，應以判決駁回之，同法第361 條第2 項、第367 條前段
    定有明文。是上訴書狀全未敘述理由者，應先命補正；已敘
    述理由但不具體者，毋庸命補正，應由第二審法院以判決逕
    予駁回上訴，未依法駁回者，有受理訴訟不當之違法，此有
    最高法院24年度總會決議第93號提案（四）可資參照，及該
    院所著97年台上字第892 號、第3889號判決，足資參考。
二、本件上訴人即被告馬興文於民國100 年11月2 日收受原審判
    決後，在上訴期間內之同年月11日向本院提起上訴，上訴理
    由意旨略以：被告已經心生悔意，向案發地點天后宮拜拜，
    因此才讓承辦警員有盤查被告之機會，警員告知被告做筆錄
    時會遇到廟方人員，並有被毆打之可能，但被告仍執意向廟
    方人員懺悔，承辦警員可以作證，本案處刑太過重，為此，
    提起上訴請給予被告從輕量刑之機會云云，有其上訴理由狀
    2 份在卷可稽。惟按，量刑輕重係屬事實審法院得依職權自
    由裁量之事項，苟已斟酌刑法第57條各款所列情狀，而未逾
    越法律所規定之法定刑度範圍，或濫用其權限，即不得任意
    指摘為違法，業經最高法院著有72年台上字第6696號、75年
    台上字第7033號判例足資參照。而刑法第57條規定科刑時應
    審酌犯罪者犯罪之一切情狀，並例示應注意之事項，以為科
    刑輕重之準據，係屬審判人員自由裁量之職權範圍，並有最
    高法院62年度第1 次刑庭庭長會議決議（四）決議、70年度
    第6 次刑事庭會議決議可資遵循。
三、經查，被告馬興文因本件竊盜案件，業經原審以：本件之竊
    盜犯罪事實，業據被告均坦承不諱，並有證人即被害人天后
    宮之管理委員會主委陳清金於警詢中之證述、高雄市政府警
    察局岡山分局搜索扣押筆錄1 份、扣押物品目錄表1 紙、監
    視器錄影翻拍照片8 張等證據在卷可憑，認被告上開任意性
    之自白，核與事實相符，其各犯行均洵堪認定。而核其所為
    ，係分別犯刑法第320 條第1 項之竊盜罪以及刑法第320 條
    第3 項、第1 項之竊盜未遂罪。復依累犯及數罪併罰論處，
    並敘明不成立自首之理由，並審酌被告前有竊盜、贓物、施
    用毒品等前科，素行不佳，身強力壯、四肢健全，竟不思以
    正當方式賺取生活所需，卻貪圖小利，侵害被害人之財產權
    ，所為實不足取。惟念其犯後已坦承犯行，態度尚可，及被
    告犯罪之動機、目的、手段等一切情狀，就竊盜罪及竊盜未
    遂罪，各處有期徒刑9 月、6 月。並應執行有期徒刑1 年2
    月。並說明扣案之犯案工具綁線塑膠板2 副為被告所有，而
    依刑法第38條第1 項第2 款之規定，於被告2 次竊盜罪刑項
    下宣告沒收，已詳敘所憑之證據與認定之理由，而為論敘，
    經核並無違背經驗法則或論理法則，且均有相關卷證資料在
    卷可資覆按。況量刑既係原審得依職權自由裁量之事項，而
    其量刑既在法定刑範圍之內，並未逾越法律規定之法定刑度
    ，復已就刑法第57條之規定詳予斟酌，自無何違背法令之處
    。被告對於原判決業已論述明確之採證，復執己意徒為爭執
    ，且所舉之上訴理由，均不足以認為原判決有何採證等足以
    影響判決本旨之不當或違法，而構成應撤銷原判決改判之具
    體事由，即與刑事訴訟法第361 條第2 項所稱「具體理由」
    顯非相當。從而，被告之上訴理由書狀未敘述具體理由，且
    於上訴期間屆滿後之20日內（原判決於100 年11月2 日送達
    被告，見原審易字卷第43頁），並未再補提其他上訴「具體
    理由」，依上開規定，被告之上訴顯屬違背法律上之程式，
    應由本院依刑事訴訟法第36 7條前段、第372 條規定，不經
    言詞辯論，判決如主文。
中    華    民    國  100     年    12    月    12    日
                  刑事第三庭    審判長法  官  張意聰
                                      法  官  莊松泉
                                      法  官  簡志瑩
以上正本證明與原本無異。
不得上訴。
中    華    民    國  100     年    12    月    12    日
                                      書記官  吳新貞
附錄本判決論罪科刑之法條：
中華民國刑法第320 條
意圖為自己或第三人不法之所有，而竊取他人之動產者，為竊盜
罪，處5 年以下有期徒刑、拘役或5百元以下罰金。
意圖為自己或第三人不法之利益，而竊佔他人之不動產者，依前
項之規定處斷。
前二項之未遂犯罰之。